【裁判字號】    98,上易,1073
【裁判日期】    980526
【裁判案由】    竊盜
【裁判全文】
臺灣高等法院刑事判決                98年度上易字第1073號
上  訴  人
即  被  告  乙○○
            甲○○
上列上訴人等因竊盜案件，不服臺灣宜蘭地方法院九十八年度易
字第三九號，中華民國九十八年三月二十五日第一審判決（起訴
案號：臺灣宜蘭地方法院檢察署九十七年度偵字第二七二二號）
，提起上訴，本院判決如下：
    主  文
上訴駁回。
    理  由
一、按提起第二審之上訴，其上訴書狀應敘述具體理由，為第二
    審上訴必備之程式。此觀民國九十六年七月四日修正公布刑
    事訴訟法第三百六十一條第二項之規定甚明。倘上訴理由之
    敘述未合乎具體之要求者，其上訴即屬同法第三百六十二條
    前段所定「上訴不合法律上之程式」，第二審法院應依同法
    第三百六十七條前段之規定，以判決駁回之。至其理由之具
    體與否，屬第二審法院審查範圍，不在第一審法院命補正之
    列，上訴書狀如已敘述理由，無論其具體與否，即無待其補
    提理由書或命補正之問題。此與上訴書狀全未敘述上訴理由
    者，第一審法院依刑事訴訟法第三百六十一條第三項之規定
    ，應定期間先命補正之情形，尚屬有別。又第二審上訴之目
    的，既在於請求撤銷、變更原判決，則所謂「具體理由」，
    自應就原判決如何足以撤銷、如何應予變更之「事實上」或
    「法律上」之具體根據，本於確實之訴訟資料暨原因事實之
    所出，逐一敘述、記載，必已具體指出原判決事實認定之所
    憑有如何之錯誤（如原判決所採之證據如何不具證據能力，
    所為證明力之判斷如何違背經驗、論理法則等），法律之適
    用（尤其實體法）有如何之違誤，形式上已足以動搖原判決
    使之成為不當或違法而得改判之事由；必要時並應提出有利
    於己之事證，期使第二審法院採納，俾為有利於上訴人之認
    定，始屬合法。上訴理由之敘述，應先合乎具體之要求，始
    有所敘述可取與否之實體審理與判斷之問題。是上訴人之上
    訴書狀雖敘述上訴理由，但僅泛言原判決認定事實錯誤、違
    背法令、量刑失之過重或輕縱等情詞，而未依上揭意旨指出
    具體事由，或形式上雖已指出具體事由，然該等事由縱使屬
    實，亦不足以認為原判決有何不當或違法，或其所陳之事由
    ，與訴訟資料所載不相適合，或所指摘原判決之「不當」或
    「違法」根本不存在者，均應認其實質上並未符合具體之要
    件，庶符節制濫行上訴之立法意旨。又上訴之「理由」應於
    理由書中敘述，不得引用或檢附其他文書替代，方能認為合
    法。
二、本件原判決認定上訴人乙○○、甲○○有如其事實欄所載與
    姓名年籍不詳、綽號「阿泉」、「小李」之成年男子共同竊
    盜之犯行，因而論處上訴人等以結夥三人以上竊盜罪，各判
    處有期徒刑八月等情。係依憑乙○○之自白、甲○○之部分
    供述、證人即被害人丙○○之證述，及卷附之贓物認領保管
    單、現場相片等證據資料而為論斷，已說明其所憑證據及認
    定之理由。並就上訴人等所辯甲○○未結夥參與竊取財物云
    云，均係卸責、迴護之詞，如何為不可採信；以及證人丙○○雖稱有四、五人參與犯案，應係天色昏暗未能確定究竟係
    四人或五人所致，因而認定係四人等理由論述甚詳。經核並
    無違反經驗及論理等證據法則。且原判決依所確認之事實而
    為法律之適用，亦無違誤。復敘明係審酌乙○○無前科、甲○○有違反麻醉藥品管理條例之前案，其二人四肢健全，不
    思正當工作賺取金錢，結夥竊取他人財物，缺乏尊重他人財
    產權之觀念，並兼衡所竊物品價值，及犯後態度等一切情狀
    。顯係基於行為人之責任基礎，斟酌刑法第五十七條所列情
    狀而為刑之量定。其量刑亦稱允當，並無輕重相差懸殊等裁
    量權濫用之情形。乙○○、甲○○均不服原審判決，提起上
    訴。乙○○上訴理由略稱：伊係誤交損友方違犯本罪，為無
    心之過；又證人丙○○證稱有四、五人並不明確，何以採認
    。甲○○上訴理由略以：伊本以為要至羅東唱歌，因酒醉不
    知被載往案發現場，自身亦覺莫名其妙等各詞。經核上訴人
    等此一上訴理由之敘述，或係對原判決已說明論斷之事項再
    為爭執，或徒憑己意漫詞爭辯。並未具體指出或表明原判決
    有如何之採證、認事或用法等足以影響判決本旨之不當或違
    法之理由。依上說明，難認已符合首揭上訴書狀應敘述具體
    理由之要件。其等之上訴為不合法律上之程式，均應予駁回
    。並不經言詞辯論為之。
據上論斷，應依刑事訴訟法第三百六十七條前段、第三百七十二
條，判決如主文。
中    華    民    國    98    年     5    月    26    日
            刑事第十九庭  審判長法  官  黃金富
                                法  官  魏新國
                                法  官  吳  燦
以上正本證明與原本無異。
不得上訴。
                                書記官  陳靜姿
中    華    民    國    98    年     5    月    26    日


司法院資訊處製作；財團法人民間司法改革基金會備份。
